# 实收资本还是资本公积

提问人：jadeeking 时间：2021-08-30 08:05:04
请问下，投资协议约定股东A出资 700 万，占被投资方注册资本 70 万。A首次打款 200 万，这时候被投资方做账是实收资本 70 万，资本公积 130 万，还是实收资本 20 万，资本公积 180 万？

回答人：chenyiwei
这应取决于各方股东的约定和被投资公司的公司章程规定，并无统一规定。如果股东之间无约定或约定不明确的，则建议通过补充约定予以明确。